【裁判字號】    98,交訴,52
【裁判日期】    980904
【裁判案由】    公共危險等
【裁判全文】
臺灣板橋地方法院刑事判決              98年度交訴字第52號
公  訴  人  臺灣板橋地方法院檢察署檢察官
被      告  丁○○
上列被告因公共危險等案件，經檢察官提起公訴（98年度偵字第
1183號），本院訊問被告為有罪陳述後，改依簡式審判程序審理
，並判決如下：
    主  文
丁○○因過失傷害人，處有期徒刑伍月；又服用酒類，不能安全
駕駛動力交通工具而駕駛，處有期徒刑貳月；又駕駛動力交通工
具肇事，致人傷害而逃逸，處有期徒刑捌月。應執行有期徒刑壹
年。
    事  實
一、丁○○自民國97年11月15日晚間20時30分許，在臺北縣板橋
    市某「錢櫃KTV 」偕友人飲用啤酒，至晚間22時50分許始行
    離開。詎丁○○不勝酒力，已達不能安全駕駛之程度，且未
    考領駕照，竟於友人楊清源下車購物並將鑰匙插放在電門之
    際，趁隙駕駛車號Y8-9702 號自用小客車之動力交通工具，
    沿臺北縣三重市○○○路行駛，本應注意車前狀況，並隨時
    採取必要之安全措施，而當時天候晴，且屬柏油乾燥路面，
    無缺陷、亦無障礙物，雖為夜間無照明路段然視距良好等情
    形，亦無不能注意之情事，於晚間23時25分許，適有甲○○
    將車號190-EZ號營業小客車停放在臺北縣三重市○○○路18
    1 號旁，並下車至該營業小客車右側人行道處，詎丁○○竟
    駕駛上開車輛撞擊前開營業小客車左側，致該營業小客車遭
    推擠至人行道，進而撞及甲○○，甲○○因此受有左側脛腓
    骨開放性骨折、右足踝開放性骨折等傷害。丁○○見狀竟未
    下車察看並施以救護，反加速逃離現場，往臺北縣三重市○○○路方向行駛，途中又擦撞臺北縣三重市○○○路181 號
    房屋之鐵門及水槽、及車號9857-LK 號自用小客車車身後方
    ，復擦撞車號WSH-665 號輕型機車、N2D-336 號重型機車及
    N2 G-158號重型機車，致上開車輛受損（過失毀損部分並無
    刑罰）。復於同日晚間23時50分許，適有行人丙○○、乙○○、戊○○站立在臺北縣三重市○○○路254 巷4 號前，丁○○亦應注意車前狀況，並隨時採取必要之安全措施，且依
    當時上述情形，亦無不能注意之情事，竟撞及行人丙○○、
    乙○○、戊○○，致丙○○受有左側膝挫傷、疑左膝前十字
    韌帶受傷、右側踝挫傷之傷害，乙○○受有膝蓋及小腿之表
    淺損傷、磨損或擦傷之傷害，戊○○則受有大腿、小腿之表
    淺損傷、磨損或擦傷之傷害。詎丁○○仍承前肇事逃逸之犯
    意，未下車察看並施以救護，復加速逃離現場，向臺北縣三
    重市○○路方向逃逸，途中又擦撞車號565-CX號營業小客車
    左側、017-EJ號營業小客車左前側及臺北縣三重市○○○路
    222 號房屋鐵門及門柱（過失毀損部分並無刑罰）。嗣經警
    接獲報案，通知丁○○到場，始於翌日（即16日）清晨3 時
    28分許為警查獲，經警施以呼氣酒精濃度測試，發現其酒精
    濃度達每公升0.37毫克。
二、案經甲○○、丙○○、乙○○、戊○○訴由臺北縣政府警察
    局三重分局報告臺灣板橋地方法院檢察署檢察官偵查起訴。
    理  由
一、訊據被告丁○○於警詢、偵查及本院審理中就上述飲用酒類
    不能安全駕駛而駕車及過失傷害甲○○、丙○○、乙○○、
    戊○○且肇事後逃逸等犯罪事實，均已坦承不諱，並經告訴
    人甲○○、丙○○、乙○○、戊○○於警詢、偵查中陳述甚
    明（見偵查卷第9 至10頁、第12至13頁、第15至16頁、第18
    至19頁、第107 至108 頁、第114 至115 頁），復有診斷證
    明書4 件附卷可佐（見上開卷第41至44頁）。此外，被告當
    日經測得呼氣酒精濃度為0.37MG /L ，且已不能安全駕駛乙
    節，有道路交通事故當事人酒精測定紀錄表1 件在卷可查（
    見上開偵查卷第68頁），另有現場照片、道路交通事故調查
    報告表、道路交通事故現場圖各1 件在卷可查（見上開偵查
    卷第69至87頁、第52至55頁、第56至67頁）。足見被告所為
    自白與事實相符，而得採為認定之依據。本件事證明確，被
    告犯行堪以認定。
二、核被告丁○○飲用酒類達不能安全駕駛動力交通工具所為，
    係犯刑法第185 條之3 之公共危險罪；又因過失致告訴人甲○○、丙○○、乙○○、戊○○受有傷害，核其所為，均係
    犯刑法第284 條第1 項前段之過失傷害罪。又被告肇事後逃
    離現場，核其所為，則係犯刑法第185 條之4 之駕駛動力交
    通工具肇事致人傷害逃逸罪。被告係汽車駕駛人，酒醉駕車
    因而肇事致人受傷，應依道路交通管理處罰條例第86條第1
    項規定，就過失傷害罪部分，加重其刑至二分之一。被告以
    一過失行為，同時傷害告訴人甲○○、丙○○、乙○○、戊○○，為想像競合犯，爰依刑法第55條規定論以一過失傷害
    罪。被告所犯上開飲用酒類達不能安全駕駛動力交通工具罪
    、過失傷害罪及肇事逃逸罪，犯意各別、行為互殊，應予分
    論併罰。本院審酌被告並無前科之素行，及其呼氣酒精濃度
    測試達每公升0.37毫克，竟仍駕駛具有相當危險性之自用小
    客車行駛於市區道路，無視於公眾之生命財產安全，並撞及
    甫下車之甲○○及行人丙○○、乙○○、戊○○，且肇事後
    竟無視於被害人之傷勢狀況而加速逃逸之犯罪動機、目的、
    手段，與告訴人甲○○受有如前所述非輕之傷勢，及告訴人
    丙○○、乙○○、戊○○所受傷勢狀況等犯罪所生危害程度
    ，並考量被告坦承犯行，然迄今仍未與告訴人甲○○、丙○○、乙○○、戊○○達成和解之犯罪後態度等一切情狀，分
    別量處如主文所示之刑，並定應執行刑如主文所示。
三、末按「除被告所犯為死刑、無期徒刑、最輕本刑為三年以上
    有期徒刑之罪或高等法院管轄第一審案件者外，於前條第一
    項程序進行中，被告先就被訴事實為有罪之陳述時，審判長
    得告知被告簡式審判程序之旨，並聽取當事人、代理人、辯
    護人及輔佐人之意見後，裁定進行簡式審判程序」，刑事訴
    訟法第273 條之1 定有明文。查本件被告所涉犯之刑法第28
    4 條第1 項、第185 條之3 、第185 條之4 等罪，均非屬最
    輕本刑為三年以上有期徒刑之罪，且被告於本院準備程序期
    日已就被訴事實為有罪之陳述，經告知被告簡式審判程序之
    旨後，被告及公訴人對於本件改依簡式審判程序審理亦均表
    示無意見，是本院依前揭刑事訴訟法規定，裁定本件進行簡
    式審判程序，附此敘明。
據上論斷，應依刑事訴訟法第273 條之1 第1 項、第299 條第1
項前段，刑法第284 條第1 項前段、第185 條之3 、第185 條之
4 、第55條、第51條第5 款，道路交通管理處罰條例第86條第1
項，刑法施行法第1 條之1 ，判決如主文。
本案經檢察官王家春到庭執行職務。
中    華    民    國    98    年    9     月    4     日
                  刑事第十八庭  法  官  汪怡君
上列正本證明與原本無異。
如不服本判決，應於判決送達後10日內敘明上訴理由，向本院提
出上訴狀 (應附繕本) ，上訴於臺灣高等法院。其未敘述上訴理
由者，應於上訴期間屆滿後20日內向本院補提理由書「切勿逕送
上級法院」。
                                書記官  田世杰
中    華    民    國    98    年    9     月    4     日
附錄本案論罪科刑法條全文：
中華民國刑法第185條之3
服用毒品、麻醉藥品、酒類或其他相類之物，不能安全駕駛動力
交通工具而駕駛者，處一年以下有期徒刑、拘役或三萬元以下罰
金。
中華民國刑法第284條
因過失傷害人者，處六月以下有期徒刑、拘役或五百元以下罰金
，致重傷者，處一年以下有期徒刑、拘役或五百元以下罰金。
從事業務之人，因業務上之過失傷害人者，處一年以下有期徒刑
、拘役或一千元以下罰金，致重傷者，處三年以下有期徒刑、拘
役或二千元以下罰金。
中華民國刑法第185條之4
駕駛動力交通工具肇事，致人死傷而逃逸者，處六月以上五年以
下有期徒刑。


司法院資訊處製作；財團法人民間司法改革基金會備份。
